# 公司的母公司和实际控制方不是一个，那实控方的子公司算作我的关联方嘛？

提问人：wx_61dbef87635b 时间：2022-01-10 16:38:32
我公司A，B持有我的100%股份，C公司持有B的51%股份，表决权也是51%。B是我的母公司，C是我的实际控制方，那C的其他子公司算作我公司A的关联方么？根据什么呢？

回答人：chenyiwei
C的其他子公司和本公司（A）同受一个最终控制方（C，或C的更上层母公司）控制，即同属于一个企业集团，因此C的其他子公司也是本企业的关联方。